臺灣臺南地方法院刑事判決               99年度訴字第886號
公  訴  人  臺灣臺南地方法院檢察署檢察官
被      告  段麗麗
上列被告因偽造文書等案件，經檢察官提起公訴（98年度偵字第
12443、12451號），本院判決如下：
    主  文
段麗麗犯如附表一所示之詐欺取財罪玖罪及行使偽造私文書罪捌
罪，各處如附表一主文欄所示之刑；又犯如附表二所示之侵占罪
罪，各處如附表二主文欄所示之刑。其所處有期徒刑部分，應
執行有期徒刑貳年，如易科罰金，以新臺幣壹仟元折算壹日；其
所處拘役刑部分，應執行拘役柒拾日，如易科罰金，以新臺幣壹
仟元折算壹日。
其他被訴侵占部分無罪。
    事  實
一、段麗麗於民國九十二年至九十七年九月間，係三商美邦人壽
    保險股份有限公司（下稱三商美邦人壽公司）之保險業務員
    ，竟意圖為自己不法之所有，利用職務之便，分別於附表一
    所示之時間，向如附表一所示之被害人李羽臻等人，佯稱招
    攬三商美邦人壽公司所推出之投資型保險商品「世紀理財變
    額萬能終身壽險」，致被害人李羽臻等人陷於錯誤，誤認渠
    等係向三商美邦人壽公司投保，且保險契約正常，而分別將
    如附表一所示之保費陸續交予段麗麗，詎段麗麗收取被害人
    李羽臻等人所交付之保費後，未向三商美邦人壽公司投保，
    而係將其所收取之保費匯入香港地區，私自操作基金，期間
    為避免被害人李羽臻等人發現上情，乃另基於偽造文書並據
    以行使之犯意，利用不知情之香港投資公司人員，以電腦列
    印方式，先後於附表一所示之偽造時間，分別偽造三商美邦
    人壽公司名義之投資型保單資料查詢文件（內容含保單號碼
    、要保人、被保險人、身故保險金額、投資標的、帳戶價值
    等資料）後，持上開偽造之文件向被害人李羽臻等人行使，
    以示其確已代為向三商美邦人壽公司投保投資型保險商品無
    誤，足生損害於如附表所示之被害人李羽臻等人及三商美邦
    人壽公司，嗣被害人李羽臻等人於九十七年十月間向三商美
    邦人壽公司詢問保單事宜，始知受騙。
二、段麗麗又意圖為自己不法之所有，分別於附表二所示之時間
    ，受三商美邦人壽公司之保戶康翠真之委託，代為將如附表
    二所示金額之保費繳納予三商美邦人壽公司，詎其竟於收受
    保費後，易持有為所有，將之逕行侵占入己，而未繳回三商
    美邦人壽公司。
三、案經三商美邦人壽公司及李羽臻、李水清、林展裕、高寶桂
    、康菊芬、康翠真、莊艷玲、蔡明裡、謝正國等人訴由臺灣
    臺南地方法院檢察署檢察官偵查起訴。
    理  由
甲、程序方面：
一、關於證據能力之認定：
    本件以下所引用之具傳聞性質之證據，檢察官及被告段麗麗
    於本案言詞辯論終結前，並未爭執其證據能力，本院審酌前
    開證據之作成或取得之狀況，並無非法或不當取證之情事，
    且經本院於審判期日就上開證據依法進行調查、辯論，依刑
    事訴訟法第一百五十九條之五規定，均具有證據能力。至以
    下所引用之不具傳聞性質之證據，並無證據證明係實施刑事
    訴訟程序之公務員違背法定程序所取得，且經本院於審理中
    提示並告以要旨而為調查，依法自應有證據能力。
二、本件檢察官原起訴被告所涉詐欺之犯罪事實，起訴書僅記載
    「詎段麗麗收取李羽臻等人所交付之保費後，僅小部分向三
    商美邦人壽公司投保，其餘幾未據以向三商美邦人壽公司投
    保或繳回公司……」；且起訴書附表亦僅載明各次詐騙被害
    人時，被告所使用之詐騙手法，惟就被告各次詐欺犯行所詐
    得之金額，則均未載明；又就被告各次詐欺犯行之犯罪時間
    ，起訴書附表編號十二僅記載「九十三年間至九十七年間」
    ，期間長達五年，卻未明確記載係該五年內之何時向被害人
    康菊芬詐欺；另起訴書附表編號十三亦僅記載「九十五年間
    」，未明確記載係該年之何時對被害人詐欺，顯然未就犯罪
    時間具體表明，而有起訴程式不備之情形，經本院函請檢察
    官就上開書狀程式之欠缺予以補正（見本院卷(一)第一五頁）
    後，由蒞庭檢察官於本院九十九年八月九日準備程序期日，
    將本件起訴事實予以補充更正如該次準備程序筆錄所載（見
    本院卷(一)第三二至三三頁），並將原起訴書附表編號十二、
    十四所載「未將告訴人所繳交之保費繳回公司」事實之犯罪
    時間、金額，補正如該次筆錄之附表二所示，又該部分事實
    所犯之法條，亦經蒞庭檢察官表明更正為刑法第三百三十五
    條第一項之侵占罪嫌（見本院卷(二)第一七七頁反面），是本
    院審判之範圍，應係檢察官於本院補充更正之上揭犯罪事實
    ，就此合先敘明。
乙、實體方面：
壹、有罪部分：
一、訊據被告於本院審理中就上開附表一、附表二之事實坦承不
    諱（見本院卷(一)第一一四頁、一九二頁反面），核與證人即
    ：1.告訴人李羽臻於保戶申訴資料表、警詢、檢察官訊問時
    及本院審理中；被害人張振益於保戶申訴資料表、警詢及檢
    察官訊問時；被害人張登凱於保戶申訴資料表及警詢時；被
    害人張淳棋於警詢時；2.告訴人李水清於保戶申訴資料表、
    警詢及檢察官訊問時；被害人吳建賢於保戶申訴資料表；3.
    告訴人林展裕於保戶申訴資料表、警詢及檢察官訊問時；被
    害人林忠緯於保戶申訴資料表、警詢及檢察官訊問時；被害
    人林嘉俊於保戶申訴資料表及警詢時；4.告訴人高寶桂於保
    戶申訴資料表、警詢及檢察官訊問時；5.告訴人康菊芬於保
    戶申訴資料表、警詢、檢察官訊問及本院審理中；6.告訴人
    康翠真於保戶申訴資料表、警詢及檢察官訊問時；7.告訴人
    莊艷玲於警詢及檢察官訊問時；被害人鄭畹蓁於保戶申訴資
    料表、警詢及檢察官訊問時；8.告訴人蔡明裡於保戶申訴資
    料表、警詢及檢察官訊問時之證述；9.被害人謝正國於保戶
    申訴資料表、警詢、檢察官訊問時之證述；10.告訴代理人李
    宗奎於警詢及檢察官訊問時所為之證述情節相符。並有如附
    表一編號１至８所示之偽造投資型保單資料查詢文件；告訴
    人高寶桂之三商美邦人壽公司保單面頁、三商美邦人壽公司
    「世紀理財變額萬能終身壽險」要保書、外匯交易授權暨額
    度使用聲明書、三商美邦人壽公司被保險人對體檢醫師告知
    事項、三商美邦人壽公司契約內容變更暨補發保單申請書、
    三商美邦人壽公司保單價值對帳單、三商美邦人壽公司交易
    確認單各一份（見警卷第一七二至一八七頁）；告訴人康翠
    真之三商美邦人壽公司保戶服務作業系統（借還款歷史查詢
    作業）一件（見警卷第二一七頁）、保單編號000000
    000000號保單之九十年九月十日人壽保險要保書、九
    十一年十一月十三日契約內容變更暨補發保單申請書、九十
    三年四月二日契約內容變更暨補發保單申請書、九十三年十
    二月十七日契約內容變更暨補發保單申請書各一件（見本院
    卷(一)第八二至九一頁）；告訴人莊艷玲提出之估價單一件（
    見警卷第二二一頁）；告訴人謝正國之保單查詢資料、臺灣
    臺南地方法院檢察署檢察官提出之公務電話紀錄單各一件（
    見警卷第二三三頁及本院卷(一)第四五頁）在卷可稽。足認被
    告於本院審理中之自白核與事實相符，應可採信，本案此部
    分事證明確，被告如附表一所示之詐欺取財、偽造文書及如
    附表二所示之侵占犯行，均堪認定，自應依法論科。
二、論罪科刑：
  (一)核被告如附表一編號１至８所為，均係犯刑法第三百三十九
    條第一項之詐欺取財罪及刑法第二百十六條、第二百十條之
    行使偽造私文書罪；其如附表一編號９所為，則係犯刑法第
    三百三十九條第一項之詐欺取財罪。又被告如附表一編號１
    、３、４、５、９所示之各次詐欺取財罪犯行，雖分數次向
    被害人等收款，然對象各係對同一被害人為之，僅因分期繳
    納保費或被保險人名義不同，而分成數次收款，各收款行為
    之獨立性極為薄弱，依一般社會健全觀念，在時間差距上，
    難以強行分開，在刑法評價上，以視為數個舉動之接續施行
    ，合為包括之一行為予以評價，較為合理，故上揭分數次收
    款之詐欺取財犯行，應論以接續犯之包括一罪。另被告如附
    表一編號１至８所示之各次偽造文書後持以行使之犯行，其
    偽造私文書之低度行為為行使之高度行為所吸收，均不另論
    罪。其利用不知情之香港投資公司人員製作如附表一編號１
    至８所示之投資型保險查詢資料，應論以間接正犯。且被告
    如附表一編號１至８所示之各該行使偽造文書犯行之數偽造
    投型資保單資料文件之行為，係為掩飾其對同一被害人之詐
    欺取財犯行所為之持續偽造投資型保單資料復持以行使之舉
    動，各舉動間之獨立性極為薄弱，所侵害者均係同一被害人
    及三商美邦人壽公司之法益，依一般社會健全觀念，難以強
    行分開，在刑法評價上，亦應視為數個偽造私文書持以行使
    舉動之接續施行，較為合理，故亦應分別論以接續犯之包括
    上一罪。再被告於附表一編號１、２、３、７所示之行使偽
    造私文書犯行，均係以一接續行使偽造私文書之行為，觸犯
    數被害人之法益，應論以刑法第五十五條之想像競合犯，依
    法從一重處斷。
  (二)又查被告於附表二之時間，自告訴人康翠真處收受保費時，
    雖身為三商美邦人壽公司之保險業務員，然三商美邦人壽公
    司之保險業務員之業務範圍僅係招攬保戶，向保戶收取首期
    保費繳回公司，以便保險契約成立生效，並不包括向保戶收
    取第二期以後之保費，倘保險業務員有代保戶將保費繳給公
    司之行為，亦係保險業務員與保戶間之私下約定，與三商美
    邦人壽公司無關等情，業據證人即三商美邦人壽公司之代理
    人丁天欣於本院指述綦詳（見本院卷(二)第三七頁反面），是
    則被告於附表二所示之時間，自受保戶康翠真處收受如附表
    二所示之半年繳人壽保險契約保費，並非「業務上所持有之
    物」，則其收受後未依其與告訴人康翠真之約定，將之繳回
    三商美邦人壽公司，反而逕自侵占入己，核其所為，均係犯
    刑法第三百三十五條第一項之普通侵占罪。蒞庭檢察官補充
    更正附表二所示之事實時，雖認被告此部分所為，係犯刑法
    第三百三十六條第二項之業務侵占罪嫌，然經本院職權訊問
    告訴代理人丁天欣，查明被告身為保險業務員之權責後，蒞
    庭檢察官業於本院一○○年五月二十一日審理期日當庭更正
    此部分之起訴法條為刑法第三百三十五條第一項之普通侵占
    罪嫌（見本院卷(二)第一七七頁反面），則本院自毋庸再變更
    法條審理，附此敘明。
  (三)被告如附表一編號１至９所示之九件詐欺取財犯行、如附表
    一編號１至８所示之八件行使偽造私文書犯行及如附表二編
    號１至３所示之三件侵占犯行，犯意各別，行為互異，應予
    分論併罰。爰審酌被告利用其身為保險業務員招攬保險之機
    會，誤導告訴人等，使告訴人等誤以為渠等所交付之款項，
    係購買三商美邦人壽公司之投資型保險，使多數之保戶受害
    ，紊亂保險經濟體系及金融秩序，所為實有不該；其為掩飾
    詐欺犯行，又冒用三商美邦人壽公司之名義，偽造被害人等
    已投保該公司投資型保險之保單查詢資料，甚而為彌補私下
    操作基金之資金缺口，於受保戶康翠真委託繳費而收受壽險
    保費後，逕自侵占入己，一錯再錯，擴大告訴人等之損害，
    所為自不宜輕縱，惟念及被告之素行尚佳，非品性惡劣之人
    ，其於本院審理中已坦承全部犯行，尚有悔意，民事部分亦
    與告訴人等達成民事上調解，其雖未依調解條件履行，然已
    償還康菊芬新臺幣（下同）六千元、林展裕八千元、謝正國
    五千元，獲得該三人之原諒，並審酌被告各次詐得之金額、
    未獲被告賠償之其他告訴人等所受之損害，兼衡被告高職畢
    業之智識程度及有求學中及稚齡之三位小孩仰賴其扶養、目
    前無固定工作收入之家庭生活狀況等一切情狀，就其所為上
    開犯行，分別量處如附表一、附表二所示之刑及分別諭知易
    科罰金之折算標準。又被告如附表一編號３、４、６所示之
    詐欺取財犯行、如附表一編號５所示之行使偽造私文書犯行
    ，及如附表二編號１、２所示之侵占犯行之犯罪時間，均在
    九十六年四月二十四日以前，且核無不得減刑之事由，應分
    別依中華民國九十六年罪犯減刑條例第二條第一項第三款之
    規定，減其刑期二分之一後，如附表一編號３、６所示詐欺
    取財犯行及如附表一編號５所示行使偽造私文書犯行所處之
    有期徒刑分別減刑後，應與不得減刑之附表一編號１、２、
    ５、７、８所示詐欺取財犯行及附表一編號１至４、６至８
    所示行使偽造私文書犯行所處之有期徒刑，定其應執行刑為
    有期徒刑二年，併諭知如易科罰金之折算標準；另如附表一
    編號４所示詐欺取財犯行及附表二編號１、２所示侵占犯行
    所處之拘役刑分別減刑後，則應與不得減刑之附表一編號９
    所示詐欺取財犯行及附表二編號３所示侵占犯行所處之拘役
    刑，定其應執行刑為拘役七十日，併諭知如易科罰金之折算
    標準。
貳、無罪部分：
一、公訴意旨略以：被告另意圖為自己不法之所有，分別於下列
    時間，受康菊芬之委託，收取下列人壽保險契約之保費後，
    未將之繳回三商美邦人壽公司，而逕行侵占入己：(一)於九十
    三年一月十五日，向康菊芬收取保單編號00000000
    0000號、要保人康菊芬、被保險人康張月嬌之人壽保險
    契約保費一萬五千四百十五元。(二)於九十四年十二月二十四
    ，向康菊芬收取保單編號000000000000號、要
    保人康菊芬、被保險人康菊芬之人壽保險契約保費一萬五千
    七百三十六元。(三)於九十五年十二月二十二日，向康菊芬收
    取保單編號000000000000號、要保人康菊芬、
    被保險人康菊芬之人壽保險契約保費七千四百七十元。(四)於
    九十六年一月十四日，向康菊芬收取保單編號000000
    000000號、要保人康菊芬、被保險人康張月嬌之人壽
    保險契約保費五萬四千三百零四元。(五)於九十六年十月三十
    一日，向康菊芬收取保單編號000000000000號
    、要保人康菊芬、被保險人康菊芬之人壽保險契約保費三萬
    八千一百四十五元。因認被告上開所為，另分別涉犯刑法第
    三百三十五條第一項之普通侵占罪嫌。
二、按犯罪事實應依證據認定之，無證據不得認定犯罪事實；檢
    察官就被告犯罪事實，應負舉證責任，並指出證明之方法；
    不能證明被告犯罪者，應諭知無罪之判決，刑事訴訟法第一
    百五十四條第二項、第一百六十一條第一項、第三百零一條
    第一項分別定有明文。因此，檢察官對於起訴之犯罪事實，
    應負提出證據及說服之實質舉證責任。倘其所提出之證據，
    不足為被告有罪之積極證明，或其指出證明之方法，無從說
    服法院以形成被告有罪之心證，基於無罪推定之原則，自應
    為被告無罪判決之諭知（最高法院九十二年台上字第一二八
    號判例意旨參照）。且所謂認定犯罪事實之證據，係指足以
    認定被告確有犯罪行為之積極證據而言，該項證據自須適合
    於被告犯罪事實之認定，始得採為斷罪之資料，如未能發現
    相當證據，或證據不足以證明，自不能以推測或擬制之方法
    ，以為裁判基礎；又事實審法院對於證據之取捨，依法雖有
    自由判斷之權，然積極證據不足證明犯罪事實時，被告之抗
    辯或反證縱屬虛偽，仍不能以此資為積極證據應予採信之理
    由；而認定犯罪事實所憑之證據，無論係直接證據或間接證
    據，其為訴訟上之證明，須於通常一般之人均不致有所懷疑
    ，而得確信其為真實之程度者，始得據為有罪之認定，倘其
    證明尚未達到此一程度，而有合理之懷疑存在，基於無罪推
    定之原則，法院即應為無罪之判決，最高法院分別著有二十
    九年上字第三一○五號、四十年台上字第八六號、三十年上
    字第四八二號、七十六年台上字第四九八六號判例可參。再
    者，告訴人之告訴，係以使被告受刑事訴追為目的，難免故
    予誇大，是其陳述是否與事實相符，仍應調查其他證據以資
    審認。現行刑事訴訟法並無禁止被害人於公訴程序為證人之
    規定，自應認被害人在公訴程序中具有證人適格即證人能力
    ，然被害人與一般證人不同，其與被告處於絕對相反之立場
    ，其陳述之目的，在使被告受刑事訴追處罰，內容未必完全
    真實，證明力自較一般證人之陳述薄弱。故被害人縱立於證
    人地位而為指證及陳述，且其指證、陳述無瑕疵可指，仍不
    得作為有罪判決之唯一依據，應調查其他證據以察其是否與
    事實相符，亦即仍須有補強證據以擔保其指證、陳述之真實
    性，始得採為斷罪之依據。若被害人之指證本身已有重大瑕
    疵，依嚴格證明之法則，自無法憑為犯罪事實之認定，其理
    甚明。因之，告訴人之指訴是否可採，必告訴人所述被害情
    形無瑕疵可指，且就其他方面調查又與事實相符，其供述始
    足據為判決之基礎，尚難單憑告訴人之指訴，即入人罪。而
    所謂無瑕疵，係指被害人所為不利被告之陳述，與社會上之
    一般生活經驗或卷附其他客觀事證並無矛盾而言。至所謂就
    其他方面調查認與事實相符，非僅以所援用之旁證足以證明
    被害結果為已足，尤須綜合一切積極佐證，除認定被告確有
    加害行為之外，在推理上無從另為其他合理原因之假設而言
    （最高法院五十二年台上字第一三○○號、三十二年上字第
    六五七號判例及九十六年度台上字第二一六一號、一○○年
    度台上字第一三○七號判決意旨參照）。
三、公訴人認被告涉犯上開侵占犯行，無非以告訴人康菊芬於偵
    審中之指證及上開保單確因未繳保費而失效為其唯一論據（
    見本院卷(二)第一七八頁）。訊之被告則堅決否認涉有此部分
    侵占犯行，辯稱：除了首期保費是由她收取繳回公司，以便
    讓保險契約生效外，其他各期保費，告訴人康菊芬並未拿過
    保費給她，要她幫忙繳納，她當時是跟告訴人康菊芬說好，
    如果告訴人康菊芬購買的投資型保單有賺錢，她會直接將所
    賺的錢拿去繳納告訴人康菊芬壽險保單之保費，她只有幫告
    訴人康菊芬繳過一期壽險保費，之後投資型基金沒有賺那麼
    多錢，她還有提醒告訴人康菊芬要記得去繳保費，並不是她
    實際上有跟告訴人康菊芬收取保費後，沒有繳回公司等語（
    見本院卷(一)第三四頁正、反面、一一四頁反面、一九二頁反
    面）。
四、經查：
  (一)起訴意旨所指之保單編號000000000000號人壽
    保險契約，並非被告向告訴人康菊芬招攬之壽險契約，而係
    案外人莊雅惠向告訴人康菊芬所任職之公司招攬團體保險時
    ，告訴人康菊芬所購買之人壽保險，且該張保單，告訴人康
    菊芬只繳了一期保費，就未再繳納乙情，業據證人康菊芬於
    本院審理中結證在卷（見本院卷(一)第一九六、一九七頁），
    且與三商美邦人壽公司九十九年九月二十七日（九九）三法
    字第○○四○二號函檢送之該張保單之人壽保險要保書上之
    業務員「莊雅惠」之簽名相符（見本院卷(一)第四八至五一頁
    ），是則告訴人康菊芬既然沒有再繼續繳納該張壽險保單保
    費之意願，即無公訴人所指「被告於九十三年一月十五日向
    告訴人康菊芬收取保費一萬五千四百十五元，將之侵占入己
    ，而未繳回三商美邦人壽公司」此事實存在之可能，從而，
    公訴人所起訴之此部分事實，顯無證據支持，而無法為被告
    此部分有罪之認定。
  (二)告訴人康菊芬其他四張人壽保險保單第二期以後之保費是否
    確實有交給被告，委託被告代繳乙情，告訴人康菊芬於檢察
    官九十八年六月二十四日訊問時雖稱：「九十三至九十七年
    間，我向被告買人壽保險，保費總繳了四十萬元，因為被告
    沒有再幫我繼續繳保費，所以失效了……。」等語（見九十
    八年度他字第五八一號卷第二七頁），然其於檢察官九十九
    年一月十九日訊問時則卻證稱：「被告都沒有將我投資型保
    險所賺的錢去繳交人壽保險之費用。」等語（見九十八年度
    偵字第一二四五一號卷第一四頁），嗣於本院審理中亦證稱
    ：「被告有跟我談過要用投資型保單賺取的紅利來繳交壽險
    保費，如果不夠繳會跟我講……。」等語（見本院卷(一)第一
    九三頁反面），核與被告辯稱：她當時是跟告訴人康菊芬說
    好，如果告訴人康菊芬購買的投資型保單有賺錢，她會直接
    將所賺的錢拿去繳納告訴人康菊芬壽險保單之保費等語大致
    相符，是由告訴人康菊芬之上開證詞，可知其主觀上認為被
    告應該以投資型保險所賺取之紅利，代其繳納保費，而非其
    須另行繳交保費，則告訴人康菊芬究竟是否卻有將起訴意旨
    所指之各該期保費金額實際交予被告代為繳納，即有不明，
    此亦可從證人康菊芬於本院審理中屢證稱：「我還有向被告
    購買投資型保單，所以沒有將壽險及投資型保險之保費金額
    分開給被告，而是一次給被告一整筆現金，沒有區分是給付
    壽險保費，還是投資型保險之保費。」（見本院卷(一)第一九
    三頁）、「我確實不記得被告到底跟我收過幾次壽險保費」
    （見本院卷(一)第一九四頁）等情，可知告訴人康菊芬繳交給
    被告之保費，究係用來繳付被告所詐騙之投資型保單或其所
    購買之壽險保費，實無從區分，則在別無旁證足以證明告訴
    人康菊芬確有實際另行交付壽險保費予被告，委託被告代為
    繳納之情形下，自無法僅憑告訴人康菊芬片面之指訴，即遽
    為不利於被告之認定。
  (三)復經本院職權命告訴人三商美邦人壽公司提出告訴人康菊芬
    上開四張人壽保險保單之繳納方式、繳納明細、催繳保費通
    知、停效日等資料後，整理上開四張保單之繳費明細、繳費
    方式、寄送保險費逾期應繳通知書之時間、方式及停效日、
    停效原因等如附件所載，且由告訴人三商美邦人壽公司所提
    出如附件所示之證據資料，可知：
    1.起訴意旨所指之保單編號000000000000號壽
      險保單，告訴人康菊芬於購買該張保單之初，與保險人三
      商美邦人壽公司所約定之繳費方式，係採年繳之自行繳費
      方式，並非由保險業務員向其收取，且三商美邦人壽公司
      在告訴人康菊芬未按期繳納第二期保費時，有以掛號方式
      ，於九十五年一月十七日寄送保險費逾期應繳通知書至告
      訴人康菊芬位於臺南市○○路○段三四巷七弄一○號居處
      ，由告訴人康菊芬收受，足見告訴人康菊芬至遲於九十五
      年一月十七日已知其未按時繳交保費，則倘其確實有實際
      將應繳之壽險保費交予被告代為繳回三商美邦人壽公司，
      豈有可能於九十五年一月以後，都未向被告詢問確認，而
      任由該張保單停效之理。
    2.起訴意旨所指之保單編號000000000000號壽
      險保單，告訴人康菊芬於購買該張保單之初，與保險人三
      商美邦人壽公司所約定之繳費方式，係採集體彙繳方式．
      並非由保險業務員向其收取，且該保單於停效前之繳費方
      式，有二次是以有「康菊芬」背書之支票兌現繳納保費，
      有二次則是現金臨櫃繳納，與告訴人康菊芬證稱其都是拿
      現金給被告去繳納乙節（見本院卷(一)第一九三、一九五頁
      、一九六頁反面）不符，益徵告訴人康菊芬之指訴具有與
      卷內證據資料不符之重大瑕疵，無法遽採。又三商美邦人
      壽公司在告訴人康菊芬未按期繳納保費，保單價值亦不足
      以墊繳保費時，亦有以掛號方式，於九十六年二月八日寄
      送保險費逾期應繳通知書至告訴人康菊芬所指明之聯絡處
      所：臺南市○○路○段四六○號（係告訴人康菊芬之工作
      地點，見本院卷(一)第一九三頁反面之證人康菊芬證詞），
      由告訴人康菊芬收受，足見告訴人康菊芬至遲於九十六年
      二月間已知其未按時繳交該張保單之保費，則倘其確實有
      實際將應繳之壽險保費交予被告代為繳回三商美邦人壽公
      司，豈有可能於九十六年二月以後，都未向被告詢問確認
      ，而任由該張保單停效之理。
    3.起訴意旨所指之保單編號000000000000號壽
      險保單，告訴人康菊芬於購買該張保單之初，與保險人三
      商美邦人壽公司所約定之繳費方式，係採信用卡代墊方式
      繳納．並非由保險業務員向其收取，且三商美邦人壽公司
      在告訴人康菊芬未按期繳納保費，保單價值亦不足以墊繳
      保費時，亦有以掛號方式，於九十六年十一月二十六日寄
      送保險費逾期應繳通知書至告訴人康菊芬位於臺南市○○
      路○段三四巷七弄一○號居處，由告訴人康菊芬收受，足
      見告訴人康菊芬至遲於九十六年十一月間已知其未按時繳
      交保費，則倘其確實有實際將應繳之壽險保費交予被告代
      為繳回三商美邦人壽公司，豈有可能於九十六年十一月以
      後，都未向被告詢問確認，而任由該張保單停效之理。
    綜上各情，告訴人康菊芬之指訴，或與附件所示之客觀證據
    資料不符，或與常理相違，自屬有重大瑕疵，無法遽予採信
    。
五、綜上所述，本件告訴人康菊芬之指證，既有前揭所指之諸多
    與常理有違，或與卷附其他客觀事證不符之情形，而無法採
    信，且公訴人所舉之卷內其他證據，又無法使前開有瑕疵之
    告訴人康菊芬之證述予以究明或釐清，自難單憑告訴人康菊
    芬有瑕疵之證述，即為被告有罪之證明，則依公訴人所舉之
    上開證據，顯然無法說服本院形成被告此部分亦屬有罪之確
    信，基於無罪推定之原則，自應為被告此部分無罪判決之諭
    知。
據上論斷，應依刑事訴訟法第二百九十九條第一項前段、第三百
零一條第一項前段，刑法第三百三十九條第一項、第二百十六條
、第二百十條、第三百三十五條第一項、第五十五條、第四十一
條第一項前段、第八項、第五十一條第五款、第六款，刑法施行
法第一條之一第一項、第二項前段，中華民國九十六年罪犯減刑
條例第二條第一項第三款、第七條、第十一條，判決如主文。
本案經檢察官黃郁如到庭執行職務。
中    華    民    國   100    年    7     月    21    日
                  刑事第八庭  審判長  法  官  黃瑪玲
                                      法  官  蔡奇秀
                                      法  官  林欣玲
以上正本證明與原本無異。
如不服本判決應於收受本判決後10日內向本院提出上訴書狀，並
應敘述具體理由。其未敘述上訴理由者，應於上訴期間屆滿後20
日內向本院補提理由書狀（均須按他造當事人之人數附繕本）「
切勿逕送上級法院」。
                                      書記官  鄭佩玉
中    華    民    國   100    年    7     月    22    日
附錄本案論罪科刑法條：
刑法第210條
偽造、變造私文書，足以生損害於公眾或他人者，處 5 年以下
有期徒刑。
刑法第216條
行使第 210 條至第 215 條之文書者，依偽造、變造文書或登載
不實事項或使登載不實事項之規定處斷。
刑法第339條
意圖為自己或第三人不法之所有，以詐術使人將本人或第三人之
物交付者，處 5 年以下有期徒刑、拘役或科或併科 1 千元以下
罰金。
以前項方法得財產上不法之利益或使第三人得之者，亦同。
前二項之未遂犯罰之。
刑法第335條
意圖為自己或第三人不法之所有，而侵占自己持有他人之物者，
處 5 年以下有期徒刑、拘役或科或併科 1 千元以下罰金。
前項之未遂犯罰之。
附表一：
┌─┬─────┬───┬────────┬──────┬───────┬───────────┐
│編│ 詐欺時間 │被害人│    詐欺金額    │  偽造時間  │偽造之投資型保│      主      文      │
│號│          │      │   （新臺幣）   │            │單資料查詢    │      （宣告刑）      │
├─┼─────┼───┼────────┼──────┼───────┼───────────┤
│ 1│接續於95年│李羽臻│李羽臻以其女張淳│接續於95年8 │保單編號：  │段麗麗犯詐欺取財罪，處│
│  │6月間、96 │      │棋、其夫張振益、│月4日、95年9│  000000000000│有期徒刑陸月，如易科罰│
│  │年3月間、 │      │其子張登凱及自己│月21 日、95 │要保人：    │金，以新臺幣壹仟元折算│
│  │96年7月間 │      │名義投保，除以其│年10月13日、│  李羽臻      │壹日；又犯行使偽造私文│
│  │          │      │自己名義投保部分│95年11 月10 │被保險人：  │書罪，處有期徒刑肆月，│
│  │          │      │，於96年7月間一 │日、95年12月│  張淳棋      │如易科罰金，以新臺幣壹│
│  │          │      │次給付30萬元外，│12日、96年1 │（見警卷第102 │仟元折算壹日。        │
│  │          │      │其他部分係接續於│月3日、96年1│至124頁）     │                      │
│  │          │      │每月給付數萬元、│月11日、96年│              │                      │
│  │          │      │6千元、1萬元不等│2月2日、96年│              │                      │
│  │          │      │之保費，前後以其│3月8日、96年│              │                      │
│  │          │      │女張淳棋、其夫張│4月3日、96年│              │                      │
│  │          │      │振益、其子張登凱│5月7日、96年│              │                      │
│  │          │      │之名義，分別共給│6月7日、96年│              │                      │
│  │          │      │付64萬4千元、16 │7月3日、96年│              │                      │
│  │          │      │萬8千元、12萬元 │8月3日、96年│              │                      │
│  │          │      │，合計李羽臻共給│9月13日、96 │              │                      │
│  │          │      │付122萬8千4百元 │年10月11日、│              │                      │
│  │          │      │。              │96年11月12日│              │                      │
│  │          │      │                │、96年12月13│              │                      │
│  │          │      │                │日、97年1月 │              │                      │
│  │          │      │                │11日、97年2 │              │                      │
│  │          │      │                │月14日、97年│              │                      │
│  │          │      │                │3月20日、97 │              │                      │
│  │          │      │                │年4 月17日、│              │                      │
│  │          │      │                │97年5月16日 │              │                      │
│  │          │      │                │、97 年7月1 │              │                      │
│  │          │      │                │日、97 年10 │              │                      │
│  │          │      │                │月16日      │              │                      │
│  │          │      │                ├──────┼───────┤                      │
│  │          │      │                │接續於96年4 │保單編號：  │                      │
│  │          │      │                │月3日、96年5│  000000000000│                      │
│  │          │      │                │月7日、96年6│要保人：    │                      │
│  │          │      │                │月7日、96年7│  李羽臻      │                      │
│  │          │      │                │月3日、96 年│被保險人：  │                      │
│  │          │      │                │8月3日、96年│  張振益      │                      │
│  │          │      │                │9月13日、96 │（見警卷第60至│                      │
│  │          │      │                │年10月11日、│75頁及本院卷(一)│                      │
│  │          │      │                │96年11月12日│第18頁反面）  │                      │
│  │          │      │                │、96年12月13│              │                      │
│  │          │      │                │日、97年1月 │              │                      │
│  │          │      │                │11日、97年2 │              │                      │
│  │          │      │                │月14日、97年│              │                      │
│  │          │      │                │3月20日、97 │              │                      │
│  │          │      │                │年4 月17日、│              │                      │
│  │          │      │                │97年5 月16日│              │                      │
│  │          │      │                │、97年7 月1 │              │                      │
│  │          │      │                │日、97年8 月│              │                      │
│  │          │      │                │18日、97年10│              │                      │
│  │          │      │                │月16日      │              │                      │
│  │          │      │                │            │              │                      │
│  │          │      │                ├──────┼───────┤                      │
│  │          │      │                │接續於96年4 │保單編號：  │                      │
│  │          │      │                │月3日、96年5│  000000000000│                      │
│  │          │      │                │月7日、96年6│要保人：    │                      │
│  │          │      │                │月7日、96年7│  李羽臻      │                      │
│  │          │      │                │月3日、96 年│被保險人：  │                      │
│  │          │      │                │8月3日、96年│  張登凱      │                      │
│  │          │      │                │9月13日、96 │（見本院卷(一)第│                      │
│  │          │      │                │年10月11日、│20頁正、反面及│                      │
│  │          │      │                │96年11月12日│警卷第77至90頁│                      │
│  │          │      │                │、96年12月13│）            │                      │
│  │          │      │                │日、97年1月 │              │                      │
│  │          │      │                │10日、97年2 │              │                      │
│  │          │      │                │月14日、97年│              │                      │
│  │          │      │                │3月20日、97 │              │                      │
│  │          │      │                │年4 月17日、│              │                      │
│  │          │      │                │97年5 月16日│              │                      │
│  │          │      │                │、97年7 月1 │              │                      │
│  │          │      │                │日、97年10  │              │                      │
│  │          │      │                │月16日      │              │                      │
│  │          │      │                │            │              │                      │
│  │          │      │                ├──────┼───────┤                      │
│  │          │      │                │接續於96年8 │保單編號：  │                      │
│  │          │      │                │月3日、96年9│  000000000000│                      │
│  │          │      │                │月13 日、96 │要保人：    │                      │
│  │          │      │                │年10月11 日 │  李羽臻      │                      │
│  │          │      │                │、96年11月12│被保險人：  │                      │
│  │          │      │                │日、96年12月│  李羽臻      │                      │
│  │          │      │                │13 日、97年1│（見警卷第47至│                      │
│  │          │      │                │月11 日、97 │58頁及本院卷(一)│                      │
│  │          │      │                │年2月14 日、│第17頁反面）  │                      │
│  │          │      │                │97年3月20 日│              │                      │
│  │          │      │                │、97年4月17 │              │                      │
│  │          │      │                │日、97年5月 │              │                      │
│  │          │      │                │16 日、97年7│              │                      │
│  │          │      │                │月1日、97年8│              │                      │
│  │          │      │                │月18日、97年│              │                      │
│  │          │      │                │10月16日    │              │                      │
│  │          │      │                │            │              │                      │
├─┼─────┼───┼────────┼──────┼───────┼───────────┤
│ 2│96年4月29 │李水清│李水清以自己及其│接續於96年4 │保單編號：  │段麗麗犯詐欺取財罪，處│
│  │日        │      │夫吳建賢名義，各│月29日、96年│  000000000000│有期徒刑月，如易科罰│
│  │          │      │投保5萬元，一次 │9月13日、96 │要保人：    │金，以新臺幣壹仟元折算│
│  │          │      │共給付10萬元。  │年11月12 日 │  李水清      │壹日；又犯行使偽造私文│
│  │          │      │                │、97年1月11 │被保險人：  │書罪，處有期徒刑肆月，│
│  │          │      │                │日、97年7 月│  李水清      │如易科罰金，以新臺幣壹│
│  │          │      │                │1日         │（見警卷第125 │仟元折算壹日。        │
│  │          │      │                │            │至129頁）     │                      │
│  │          │      │                ├──────┼───────┤                      │
│  │          │      │                │接續於96年4 │保單編號：  │                      │
│  │          │      │                │月29日、96年│  000000000000│                      │
│  │          │      │                │9月13日、96 │要保人：    │                      │
│  │          │      │                │年10月11日、│  李水清      │                      │
│  │          │      │                │96年11月12日│被保險人：  │                      │
│  │          │      │                │、97年1月11 │  吳建賢      │                      │
│  │          │      │                │日、97年4月 │（見警卷第131 │                      │
│  │          │      │                │17日、97年7 │至136頁）     │                      │
│  │          │      │                │月1日       │              │                      │
├─┼─────┼───┼────────┼──────┼───────┼───────────┤
│ 3│接續於95年│林展裕│林展裕以其子林忠│接續於97年2 │保單編號：  │段麗麗犯詐欺取財罪，處│
│  │6月13日； │      │緯、林嘉俊及自己│月14日、97年│  000000000000│有期徒刑肆月，減為有期│
│  │95年6月21 │      │名義投保，接續給│3月20日、97 │要保人：    │徒刑貳月，如易科罰金，│
│  │日；95年7 │      │付18萬9千元、6萬│年4月2日、97│  林展裕      │均以新臺幣壹仟元折算壹│
│  │月11日    │      │6千元、18萬1千4 │年5月16日、 │被保險人：  │日；又犯行使偽造私文書│
│  │          │      │百40元，共給付43│97年6月19日 │  林忠緯      │罪，處有期徒刑肆月，如│
│  │          │      │萬9千元。       │、97年7月10 │（見警卷第164 │易科罰金，以新臺幣壹仟│
│  │          │      │                │日、97年9月 │至170頁）     │元折算壹日。          │
│  │          │      │                │19日、97年10│              │                      │
│  │          │      │                │月7日       │              │                      │
│  │          │      │                ├──────┼───────┤                      │
│  │          │      │                │接續於97年2 │保單編號：  │                      │
│  │          │      │                │月14日、97年│  000000000000│                      │
│  │          │      │                │3月20日、97 │要保人：    │                      │
│  │          │      │                │年4月2日、97│  林展裕      │                      │
│  │          │      │                │年5月16日、 │被保險人：  │                      │
│  │          │      │                │97年6月19日 │  林嘉俊      │                      │
│  │          │      │                │、97年7月10 │（見警卷第156 │                      │
│  │          │      │                │日、97年9月 │至162頁及本院 │                      │
│  │          │      │                │19日、97年10│卷(一)第23頁反面│                      │
│  │          │      │                │月7日       │）            │                      │
│  │          │      │                ├──────┼───────┤                      │
│  │          │      │                │接續於97年2 │保單編號：  │                      │
│  │          │      │                │月14日、97年│  000000000000│                      │
│  │          │      │                │3月20日、97 │要保人：    │                      │
│  │          │      │                │年4月2日、97│  林展裕      │                      │
│  │          │      │                │年5月16日、 │被保險人：  │                      │
│  │          │      │                │97年6月19日 │  林展裕      │                      │
│  │          │      │                │、97年7月10 │（見警卷第147 │                      │
│  │          │      │                │日、97年9月 │至154頁）     │                      │
│  │          │      │                │19日、97年10│              │                      │
│  │          │      │                │月7日       │              │                      │
├─┼─────┼───┼────────┼──────┼───────┼───────────┤
│ 4│接續於95年│高寶桂│高寶桂以自己名義│接續於95年9 │保單編號：  │段麗麗犯詐欺取財罪，處│
│  │9月27日及 │      │投保，分別給付10│月27日、95年│  000000000000│拘役肆拾日，減為拘役貳│
│  │96 年1月4 │      │萬、20萬元，被告│11月10日、95│要保人：    │拾日，如易科罰金，均以│
│  │日        │      │實際僅向三商美邦│年12月14日、│  高寶桂      │新臺幣壹仟元折算壹日；│
│  │          │      │人壽公司投保10萬│96年1月3日、│被保險人：  │又犯行使偽造私文書罪，│
│  │          │      │元，其他之20萬元│96年2月2日、│  高寶桂      │處有期徒刑肆月，如易科│
│  │          │      │則匯入香港地區，│96年3月8日、│（見警卷第188 │罰金，以新臺幣壹仟元折│
│  │          │      │私自操作基金（事│96年4月3日、│至208頁及本院 │算壹日。              │
│  │          │      │後被害人已先向被│96年5月7日、│卷(一)第24頁反面│                      │
│  │          │      │告取回15萬元，實│96年6月7日、│、第25頁）    │                      │
│  │          │      │際損失5萬元）。 │96年7月3日、│              │                      │
│  │          │      │                │96年8月3日、│              │                      │
│  │          │      │                │96年9 月4日 │              │                      │
│  │          │      │                │、96年10月9 │              │                      │
│  │          │      │                │日、96 年11 │              │                      │
│  │          │      │                │月12日、96年│              │                      │
│  │          │      │                │12月13 日、 │              │                      │
│  │          │      │                │97年1月11日 │              │                      │
│  │          │      │                │、97年2 月14│              │                      │
│  │          │      │                │日、97年3月 │              │                      │
│  │          │      │                │20日、97 年4│              │                      │
│  │          │      │                │月17日、97年│              │                      │
│  │          │      │                │5月16日、97 │              │                      │
│  │          │      │                │年7月1日、97│              │                      │
│  │          │      │                │年8月18 日、│              │                      │
│  │          │      │                │97年10 月16 │              │                      │
│  │          │      │                │日          │              │                      │
├─┼─────┼───┼────────┼──────┼───────┼───────────┤
│ 5│接續於95年│康菊芬│康菊芬以自己名義│接續於95年8 │保單編號：  │段麗麗犯詐欺取財罪，處│
│  │至97年間  │      │投保，接續共給付│月7日、95年 │  000000000000│有期徒刑月，如易科罰│
│  │          │      │20萬元。        │11月28日、96│要保人：    │金，以新臺幣壹仟元折算│
│  │          │      │                │年2月5日    │  康菊芬      │壹日；又犯行使偽造私文│
│  │          │      │                │            │被保險人：  │書罪，處有期徒刑肆月，│
│  │          │      │                │            │  康菊芬      │減為有期徒刑貳月，如易│
│  │          │      │                │            │（見本院卷(一)第│科罰金，均以新臺幣壹仟│
│  │          │      │                │            │27頁正、反面）│元折算壹日。          │
├─┼─────┼───┼────────┼──────┼───────┼───────────┤
│ 6│95年12月間│康翠真│康翠真以自己名義│96年10月11日│保單編號：  │段麗麗犯詐欺取財罪，處│
│  │          │      │投保，給付10萬元│            │  000000000000│有期徒刑月，減為有期│
│  │          │      │                │            │要保人：    │徒刑壹月又拾伍日，如易│
│  │          │      │                │            │  康翠真      │科罰金，均以新臺幣壹仟│
│  │          │      │                │            │被保險人：  │元折算壹日；又犯行使偽│
│  │          │      │                │            │  康翠真      │造私文書罪，處有期徒刑│
│  │          │      │                │            │（見警卷第218 │肆月，如易科罰金，以新│
│  │          │      │                │            │頁）          │臺幣壹仟元折算壹日。  │
├─┼─────┼───┼────────┼──────┼───────┼───────────┤
│ 7│96年11月16│莊艷玲│莊艷玲以自己及其│接續於96年11│保單編號：  │段麗麗犯詐欺取財罪，處│
│  │日        │      │女鄭畹蓁名義，各│月23日、97年│  000000000000│有期徒刑肆月，如易科罰│
│  │          │      │投保47萬8千1百元│3月18日、97 │要保人：    │金，以新臺幣壹仟元折算│
│  │          │      │及7萬20元，一次 │年4月29日、 │  莊艷玲      │壹日；又犯行使偽造私文│
│  │          │      │共給付55萬1百20 │97年5月16日 │被保險人：  │書罪，處有期徒刑肆月，│
│  │          │      │元。            │、97年6月30 │  莊艷玲      │如易科罰金，以新臺幣壹│
│  │          │      │                │日、97年9月 │（見警卷第222 │仟元折算壹日。        │
│  │          │      │                │30日        │至226頁）     │                      │
│  │          │      │                ├──────┼───────┤                      │
│  │          │      │                │接續於96年11│保單編號：  │                      │
│  │          │      │                │月23日、97年│  000000000000│                      │
│  │          │      │                │3月18日、97 │要保人：    │                      │
│  │          │      │                │年4月29日、 │  鄭畹蓁      │                      │
│  │          │      │                │97年5月16日 │被保險人：  │                      │
│  │          │      │                │、97年6月30 │  鄭畹蓁      │                      │
│  │          │      │                │日          │（見警卷第228 │                      │
│  │          │      │                │            │至231頁）     │                      │
├─┼─────┼───┼────────┼──────┼───────┼───────────┤
│ 8│96年5月14 │蔡明裡│蔡明裡以自己名義│接續於96年9 │保單編號：  │段麗麗犯詐欺取財罪，處│
│  │日        │      │投保，給付20萬元│月4日、96年 │  000000000000│有期徒刑肆月，如易科罰│
│  │          │      │。              │11月12日、96│要保人：    │金，以新臺幣壹仟元折算│
│  │          │      │                │年12月13日、│  蔡明裡      │壹日；又犯行使偽造私文│
│  │          │      │                │97 年1月11日│被保險人：  │書罪，處有期徒刑肆月，│
│  │          │      │                │、97年2月14 │  蔡明裡      │如易科罰金，以新臺幣壹│
│  │          │      │                │日、97年4月 │（見警卷第92至│仟元折算壹日。        │
│  │          │      │                │17日、97年5 │100頁）       │                      │
│  │          │      │                │月16日、97年│              │                      │
│  │          │      │                │7月1日、97年│              │                      │
│  │          │      │                │10 月16日   │              │                      │
├─┼─────┼───┼────────┼──────┼───────┼───────────┤
│ 9│接續於97年│謝正國│謝正國以自己名義│無          │無            │段麗麗犯詐欺取財罪，處│
│  │1月及97年3│      │投保，接續給付１│            │              │拘役貳拾日，如易科罰金│
│  │、4月間   │      │萬5千元、5千元、│            │              │，以新臺幣壹仟元折算壹│
│  │          │      │5千元，共給付2萬│            │              │日。                  │
│  │          │      │元。            │            │              │                      │
└─┴─────┴───┴────────┴──────┴───────┴───────────┘
附表二：
┌─┬─────┬───────┬───────────┐
│編│ 時   間  │侵占之保費金額│      主      文      │
│號│          │  （新臺幣）  │      （宣告刑）      │
├─┼─────┼───────┼───────────┤
│ 1│95年9月間 │保單編號173900│段麗麗犯侵占罪，處拘役│
│  │某日      │138507號、要保│拾日，減為拘役壹拾伍│
│  │          │人康張月嬌、被│日，如易科罰金，均以新│
│  │          │保險人康翠真之│臺幣壹仟元折算壹日。  │
│  │          │人壽保險契約之│                      │
│  │          │半年繳保費2萬 │                      │
│  │          │元            │                      │
├─┼─────┼───────┼───────────┤
│ 2│96年3月間 │保單編號173900│段麗麗犯侵占罪，處拘役│
│  │某日      │138507號、要保│拾日，減為拘役壹拾伍│
│  │          │人康張月嬌、被│日，如易科罰金，均以新│
│  │          │保險人康翠真之│臺幣壹仟元折算壹日。  │
│  │          │人壽保險契約之│                      │
│  │          │半年繳保費2萬 │                      │
│  │          │元            │                      │
├─┼─────┼───────┼───────────┤
│ 3│96年9月間 │保單編號173900│段麗麗犯侵占罪，處拘役│
│  │某日      │138507號、要保│拾日，如易科罰金，以│
│  │          │人康張月嬌、被│新臺幣壹仟元折算壹日。│
│  │          │保險人康翠真之│                      │
│  │          │人壽保險契約之│                      │
│  │          │半年繳保費2萬 │                      │
│  │          │元            │                      │
│  │          │              │                      │
└─┴─────┴───────┴───────────┘
附件：
┌────┬────────┬─────────┬────────┬────────┬─────────┬─────────┬────────┐
│保單編號│要保日        │各期保費之繳費日期│金額、送金單號碼│  繳費方式      │第1次寄送保險費逾 │第2次寄送保險費逾 │到期日期      │
│        │核保日        │、帳務日期        │                │                │期應繳通知書之    │期應繳通知書之    │停效日期      │
│        │生效日        ├────┬────┼───┬────┤                │寄送時間        │寄送時間        │停效原因      │
│        │                │繳費日期│帳務日期│ 金額 │送金單號│                │寄送方式        │寄送方式        │                │
│        │                │        │        │      │碼      │                │寄送地址        │寄送地址        │                │
│        │                │        │        │      │        │                │保戶是否有收到  │保戶是否有收到  │                │
├────┼────────┼────┼────┼───┼────┼────────┼─────────┼─────────┼────────┤
│00000000│要保日：      │93.12.24│93.12.28│12,387│I0000000│現金（首期保費會│寄送時間：      │●未寄送第二次通知│到期日期：    │
│7186    │  93.12.20      │        │        │      │        │附於保險契約，經│  95.01.17        │  書原因：寄送第一│  94.12.24      │
│        │核保日：      │        │        │      │        │要保人康菊芬94. │寄送方式：掛號，│  次通知書時，保單│停效日期：    │
│        │  93.12.21      │        │        │      │        │01.11簽收）     │  並合法送達      │  價值準備金不足以│  95.02.23      │
│        │生效日：      ├────┼────┼───┼────┼────────┤寄送地址：台南市│  墊繳保費，保戶如│●通知方式：該保│
│        │  93.12.24      │94.12.24│94.12.22│ 2,710│D0000000│現金（臨櫃繳納）│  府安路4段34巷7弄│  未遵期繳費，保單│  單逾期未繳保費│
│        │◎物證出處：    ├────┴────┼───┴────┼────────┤  10號（該保單於94│  即停效，就不會再│  ，寄送「保險費│
│        │1.三商美邦人壽保│◎物證出處：      │◎物證出處：    │●自行繳費，年繳│  .03.28由段麗麗代│  寄送第二次通知書│  逾期應繳通知書│
│        │  險股份有限公司│1.三商美邦人壽保險│1.三商美邦人壽保│  （僅繳首期保費│  辦申請契約變更收│  。（丁天欣100.03│  」並於通知書背│
│        │  人壽保險要保書│  股份有限公司99. │  險股份有限公司│  ）。          │  費〈逾期通知寄送│  .30 於本院陳述，│  面告知保費逾期│
│        │  【見本院卷(一)第│  12.16刑事陳報狀 │  99.10.28刑事陳│●繳費方式有勾選│  〉地址）。      │  見本院卷(二)第38反│  未繳將造成保單│
│        │  52至55頁（同本│  附表一（見本院卷│  報狀編號貳之附│  同意保險費自動│◎物證出處：      │  至39頁）        │  停效之效果（保│
│        │  院卷(二)第62至65│  (二)第4頁）       │  表【見本院卷(一)│  墊繳。        │1.三商美邦人壽保險│                  │  單價值準備金不│
│        │  頁）          │2.三商美邦人壽保險│  第144頁（同同 │◎物證出處：    │  股份有限公司99. │                  │  足以墊繳保費，│
│        │2.三商美邦人壽保│  股份有限公司100.│  卷第203頁）】 │1.三商美邦人壽保│  12.16刑事陳報狀 │                  │  保險契約將自寬│
│        │  險股份有限公司│  03.28刑事陳報狀 │2.三商美邦人壽保│  險股份有限公司│  附表二（見本院卷│                  │  限期間終了之翌│
│        │  99.10.28刑事陳│  （見本院卷(二)第43│  險股份有限公司│  100.03.28 刑事│  (二)第5頁）       │                  │  日起自動停效，│
│        │  報狀編號貳之附│  頁）、契約內容變│  保單會計帳務系│  陳報狀（見本院│2.三商美邦人壽保險│                  │  不再另行通知保│
│        │  表【見本院卷(一)│  更暨補發保單申請│  統保單帳務查詢│  卷(二)第41、43頁│  股份有限公司100.│                  │  戶）。        │
│        │  第144頁（同同 │  書（見本院卷(二)第│  作業【見本院卷│  ）、保險單簽收│  03.28刑事陳報狀 │                  │停效原因：    │
│        │  卷第203頁）】 │  54、55頁）      │  (一)第150頁（同 │  回條（見本院卷│  附表一（見本院卷│                  │  逾期未繳費且保│
│        │3.三商美邦人壽保│3.三商美邦人壽保險│  同卷第209頁） │  (二)第48頁）    │  (二)第43頁）、契約│                  │  單價值不足墊繳│
│        │  險股份有限公司│  股份有限公司100.│  】            │2.三商美邦人壽保│  內容變更暨補發保│                  │◎物證出處：    │
│        │  保戶服務作業系│  04.27刑事陳報狀 │                │  險股份有限公司│  單申請書（見本院│                  │1.三商美邦人壽保│
│        │  統保單基本資料│  (五)（見本院卷(二)第│                │  100.04.27刑事 │  卷(二)第74至75頁）│                  │  險股份有限公司│
│        │  查詢【見本院卷│  117至118頁）    │                │  陳報狀(五)（見本│3.三商美邦人壽保險│                  │  保戶服務作業系│
│        │  (一)第149頁（同 │                  │                │  院卷(二)第118頁 │  股份有限公司100.│                  │  統保單基本資料│
│        │  同卷第208頁） │                  │                │  ）            │  04.08刑事陳報狀 │                  │  查詢【見本院卷│
│        │  】            │                  │                │3.三商美邦人壽保│  (四)（見本院卷(二)第│                  │  (一)第149頁（同 │
│        │4.三商美邦人壽保│                  │                │  險股份有限公司│  90至91頁）      │                  │  同卷第208頁） │
│        │  險股份有限公司│                  │                │  99 年9月27日（│                  │                  │  】            │
│        │  99 .12.16 刑事│                  │                │  99 ）三法字第 │                  │                  │2.三商美邦人壽保│
│        │  陳報狀附表一（│                  │                │  00 402號函（見│                  │                  │  險股份有限公司│
│        │  見本院卷(二)第4 │                  │                │  本院卷(一)第47頁│                  │                  │  99.12.16刑事陳│
│        │  頁）          │                  │                │  ）            │                  │                  │  報狀附表四（見│
│        │                │                  │                │4.三商美邦人壽保│                  │                  │  本院卷(二)第10頁│
│        │                │                  │                │  險股份有限公司│                  │                  │  ）            │
│        │                │                  │                │  人壽保險要保書│                  │                  │3.三商美邦人壽保│
│        │                │                  │                │  【見本院卷(一)第│                  │                  │  險股份有限公司│
│        │                │                  │                │  52 至55頁（同 │                  │                  │  100.03.28刑事 │
│        │                │                  │                │  本院卷(二)第62至│                  │                  │  陳報狀及附表二│
│        │                │                  │                │  65頁）】      │                  │                  │  （見本院卷(二)第│
│        │                │                  │                │                │                  │                  │  44頁）        │
│        │                │                  │                │                │                  │                  │4.丁天欣100.03. │
│        │                │                  │                │                │                  │                  │  30於本院陳述（│
│        │                │                  │                │                │                  │                  │  見本院卷(二)第39│
│        │                │                  │                │                │                  │                  │  頁）          │
├────┼────────┼────┬────┼───┬────┼────────┼─────────┼─────────┼────────┤
│00000000│要保日：      │94.12.23│94.12.27│ 7,470│I0000000│現金（首期保費會│寄送時間：      │●未寄送第二次通知│到期日期：    │
│3560    │  94.12.22      │        │        │      │        │附於保險契約，經│  96.01.15        │  書原因：寄送第一│  95.12.22      │
│        │核保日：      │        │        │      │        │要保人康菊芬95. │寄送方式：掛號  │  次通知書時，保單│停效日期：    │
│        │  94.12.27      │        │        │      │        │01.15簽收）     │寄送地址：台南市│  價值準備金不足以│  96.02.21      │
│        │生效日：      ├────┴────┼───┴────┼────────┤  安南區○○路○段│  墊繳保費，保戶如│●通知方式：該保│
│        │  94.12.22      │◎物證出處：      │◎物證出處：    │●自行繳費，年繳│  91巷8弄23號（通 │  未遵期繳費，保單│  單逾期未繳保費│
│        │◎物證出處：    │  三商美邦人壽保險│1.三商美邦人壽保│  （僅繳首期保費│  知書因招領逾期退│  即停效，就不會再│  ，寄送「保險費│
│        │1.三商美邦人壽保│  股份有限公司99. │  險股份有限公司│  ）            │  件）。          │  寄送第二次通知書│  逾期應繳通知書│
│        │  險股份有限公司│  12.16刑事陳報狀 │  99.10.28刑事陳│●繳費方式有勾選│◎物證出處：      │  。（丁天欣100.03│  」並於通知書背│
│        │  人壽保險要保書│  附表一（見本院卷│  報狀編號貳之附│  同意保險費自動│1.三商美邦人壽保險│  .30 於本院陳述，│  面告知保費逾期│
│        │  【見本院卷(一)第│  (二)第4頁）       │  表【見本院卷(一)│  墊繳。        │  股份有限公司99. │  見本院卷(二)第38反│  未繳將造成保單│
│        │  60至63頁（同本│                  │  第145頁（同同 │◎物證出處：    │  12.16刑事陳報狀 │  至39頁）        │  停效之效果（保│
│        │  院卷(二)第66至69│                  │  卷第204頁）】 │1.三商美邦人壽保│  附表二（見本院卷│                  │  單價值準備金不│
│        │  】            │                  │2.三商美邦人壽保│  險股份有限公司│  (二)第5頁）       │                  │  足以墊繳保費，│
│        │2.三商美邦人壽保│                  │  險股份有限公司│  100.03.28刑事 │2.三商美邦人壽保險│                  │  保險契約將自寬│
│        │  險股份有限公司│                  │  保單會計帳務系│  陳報狀（見本院│  股份有限公司100.│                  │  限期間終了之翌│
│        │  99.10.28刑事陳│                  │  統保單帳務查詢│  卷(二)第42、43頁│  03.28刑事陳報狀 │                  │  日起自動停效，│
│        │  報狀編號貳之附│                  │  作業【見本院卷│  ）、保險單簽收│  附表一（見本院卷│                  │  不再另行通知保│
│        │  表【見本院卷(一)│                  │  (一)第152頁（同 │  回條（見本院卷│  (二)第43頁）      │                  │  戶）。        │
│        │  第145頁（同同 │                  │  同卷第211頁） │  (二)第50頁）    │3.三商美邦人壽保險│                  │停效原因：    │
│        │  卷第204頁）】 │                  │  】            │2.三商美邦人壽保│  股份有限公司100.│                  │  逾期未繳費且保│
│        │3.三商美邦人壽保│                  │                │  險股份有限公司│  04.08刑事陳報狀 │                  │  單價值不足墊繳│
│        │  險股份有限公司│                  │                │  99年9月27日（ │  (四)（見本院卷(二)第│                  │◎物證出處：    │
│        │  保戶服務作業系│                  │                │  99）三法字第00│  90至91頁）      │                  │1.三商美邦人壽保│
│        │  統保單基本資料│                  │                │  402號函（見本 │                  │                  │  險股份有限公司│
│        │  查詢【見本院卷│                  │                │  院卷(一)第47頁）│                  │                  │  保戶服務作業系│
│        │  (一)第151頁（同 │                  │                │3.三商美邦人壽保│                  │                  │  統保單基本資料│
│        │  同卷第210頁） │                  │                │  險股份有限公司│                  │                  │  查詢【見本院卷│
│        │  】            │                  │                │  人壽保險要保書│                  │                  │  (一)第151頁（同 │
│        │4.三商美邦人壽保│                  │                │  【見本院卷(一)第│                  │                  │  同卷第210頁） │
│        │  險股份有限公司│                  │                │  52至55頁（同本│                  │                  │  】            │
│        │  99.12.16刑事陳│                  │                │  院卷(二)第62至65│                  │                  │2.三商美邦人壽保│
│        │  報狀附表一（見│                  │                │  頁）】        │                  │                  │  險股份有限公司│
│        │  本院卷(二)第4頁 │                  │                │                │                  │                  │  99.12.16刑事陳│
│        │  ）            │                  │                │                │                  │                  │  報狀附表四（見│
│        │                │                  │                │                │                  │                  │  本院卷(二)第10頁│
│        │                │                  │                │                │                  │                  │  ）            │
│        │                │                  │                │                │                  │                  │3.三商美邦人壽保│
│        │                │                  │                │                │                  │                  │  險股份有限公司│
│        │                │                  │                │                │                  │                  │  100.03.28刑事 │
│        │                │                  │                │                │                  │                  │  陳報狀及附表二│
│        │                │                  │                │                │                  │                  │  （見本院卷(二)第│
│        │                │                  │                │                │                  │                  │  44頁）        │
│        │                │                  │                │                │                  │                  │4.丁天欣100.03. │
│        │                │                  │                │                │                  │                  │  30於本院陳述（│
│        │                │                  │                │                │                  │                  │  見本院卷(二)第39│
│        │                │                  │                │                │                  │                  │  頁）          │
├────┼────────┼────┬────┼───┬────┼────────┼─────────┼─────────┼────────┤
│00000000│要保日：      │92.01.14│92.01.30│47,697│I0000000│支票AT0000000（ │寄送時間：      │寄送時間：      │到期日期：    │
│9900    │  91.11.08      │        │        │      │        │發票人：林兆吉、│  96.02.08        │  96.08.05        │  96.01.14      │
│        │核保日：      │        │        │      │        │背書人：康菊芬）│寄送方式：掛號，│寄送方式：掛號，│停效日期：    │
│        │  91.12.25      ├────┼────┼───┼────┼────────┤  並合法送達。    │  並合法送達。    │  96.09.10      │
│        │生效日：      │92.12.04│92.12.03│ 3,219│D0000000│現金（臨櫃繳納）│寄送地址：台南市│寄送地址：台南市│●通知方式：該保│
│        │  92.01.14      ├────┼────┼───┼────┼────────┤  南區○○路○段  │  南區○○路○段  │  單逾期未繳後發│
│        │◎物證出處：    │93.01.14│93.03.16│53,892│00000000│支票AB0000000（ │  460號           │  460號（該保單業 │  出第一次「保險│
│        │1.三商美邦人壽保│        │        │      │        │發票人：黃家珍、│◎物證出處：      │  已於97.12.30辦理│  費逾期應繳通知│
│        │  險股份有限公司│        │        │      │        │背書人：康菊芬）│1.三商美邦人壽保險│  復效；該保單逾期│  書」（告知保戶│
│        │  人壽保險要保書├────┼────┼───┼────┼────────┤  股份有限公司99. │  未繳進行第一次通│  同意自動墊繳，│
│        │  【見本院卷(一)第│94.01.14│94.06.27│53,817│00000000│現金（被告郵政劃│  12.16刑事陳報狀 │  知，之後又因保單│  且累積一定保單│
│        │  66至69頁（同本│        │        │      │        │撥繳交）        │  附表二（見本院卷│  價值不足墊繳進行│  價值準備金而得│
│        │  院卷(二)第58至61├────┼────┼───┼────┼────────┤  (二)第5頁）       │  第二次通知，方於│  墊繳者，將自動│
│        │  頁）】        │95.01.14│95.03.15│53,817│00000000│自動墊繳（墊繳時│2.三商美邦人壽保險│  96.09.10停效）。│  墊繳使契約繼續│
│        │2.三商美邦人壽保│        │        │      │        │設算之保單價值  │  股份有限公司100.│◎物證出處：      │  有效），之後於│
│        │  險股份有限公司│        │        │      │        │63,342元）      │  03.28刑事陳報狀 │1.三商美邦人壽保險│  保單價值不足墊│
│        │  99.10.28刑事陳├────┼────┼───┼────┼────────┤  附表一（見本院卷│  股份有限公司99. │  繳保費時，發出│
│        │  報狀編號貳之附│96.01.14│        │93,099│D0000000│                │  (二)第43頁）      │  12.16刑事陳報狀 │  第二次「保費逾│
│        │  表【見本院卷(一)├────┼────┼───┼────┼────────┤3.三商美邦人壽保險│  附表二（見本院卷│  期應繳通書」，│
│        │  第145頁（同同 │97.01.14│        │51,604│00000000│                │  股份有限公司100.│  (二)第5頁）       │  通知書背面告知│
│        │  卷第204頁）】 ├────┼────┼───┼────┼────────┤  04.08刑事陳報狀 │2.三商美邦人壽保險│  保費逾期未繳將│
│        │3.三商美邦人壽保│98.01.14│98.02.05│ 4,542│00000000│銀行扣款        │  (四)（見本院卷(二)第│  股份有限公司100.│  造成保單停效之│
│        │  險股份有限公司├────┼────┼───┼────┼────────┤  90至91頁）      │  03.28刑事陳報狀 │  效果（保單價值│
│        │  保戶服務作業系│98.02.14│98.02.23│ 4,542│00000000│銀行扣款        │                  │  附表一（見本院卷│  準備金不足以墊│
│        │  統保單基本資料├────┼────┼───┼────┼────────┤                  │  (二)第43頁）      │  繳保費，保險契│
│        │  查詢【見本院卷│98.03.14│98.03.20│ 4,542│00000000│銀行扣款        │                  │3.三商美邦人壽保險│  約將自寬限期間│
│        │  (一)第153頁（同 ├────┼────┼───┼────┼────────┤                  │  股份有限公司100.│  終了之翌日起自│
│        │  同卷第212頁） │98.04.14│98.04.21│ 4,542│00000000│銀行扣款        │                  │  04.08刑事陳報狀 │  動停效，不再另│
│        │  】            ├────┼────┼───┼────┼────────┤                  │  (四)（見本院卷(二)第│  行通知保戶）。│
│        │4.三商美邦人壽保│98.05.14│98.05.21│ 4,542│00000000│銀行扣款        │                  │  90至91頁）      │停效原因：    │
│        │  險股份有限公司├────┼────┼───┼────┼────────┤                  │                  │  逾期未繳費後自│
│        │  99.12.16刑事陳│98.06.14│98.06.23│ 4,542│00000000│銀行扣款        │                  │                  │  動墊繳不足額經│
│        │  報狀附表一（見├────┼────┼───┼────┼────────┤                  │                  │  催告後停效，97│
│        │  本院卷(二)第3頁 │98.07.14│98.07.21│ 4,542│00000000│銀行扣款        │                  │                  │  .12.03受理保戶│
│        │  ）            ├────┼────┼───┼────┼────────┤                  │                  │  申請復效。    │
│        │                │98.08.14│98.08.20│ 4,542│00000000│銀行扣款        │                  │                  │◎物證出處：    │
│        │                ├────┼────┼───┼────┼────────┤                  │                  │1.三商美邦人壽保│
│        │                │98.09.14│98.09.22│ 4,542│00000000│銀行扣款        │                  │                  │  險股份有限公司│
│        │                ├────┼────┼───┼────┼────────┤                  │                  │  保戶服務作業系│
│        │                │98.10.14│98.10.21│ 4,542│00000000│銀行扣款        │                  │                  │  統保單基本資料│
│        │                ├────┼────┼───┼────┼────────┤                  │                  │  查詢【見本院卷│
│        │                │98.11.14│98.11.30│ 4,542│00000000│銀行扣款        │                  │                  │  (一)第153頁（同 │
│        │                ├────┼────┼───┼────┼────────┤                  │                  │  同卷第212頁） │
│        │                │98.12.14│98.12.21│ 4,542│00000000│銀行扣款        │                  │                  │  】            │
│        │                ├────┼────┼───┼────┼────────┤                  │                  │2.三商美邦人壽保│
│        │                │99.01.14│99.01.21│ 4,542│00000000│銀行扣款        │                  │                  │  險股份有限公司│
│        │                ├────┼────┼───┼────┼────────┤                  │                  │  99.10.28刑事陳│
│        │                │99.02.14│99.02.23│ 4,542│00000000│銀行扣款        │                  │                  │  報狀【見本院卷│
│        │                ├────┼────┼───┼────┼────────┤                  │                  │  (一)第146頁（同 │
│        │                │99.03.14│99.03.23│ 4,542│00000000│銀行扣款        │                  │                  │  同卷第205頁） │
│        │                ├────┼────┼───┼────┼────────┤                  │                  │  】            │
│        │                │99.04.14│99.04.21│ 4,542│00000000│銀行扣款        │                  │                  │3.三商美邦人壽保│
│        │                ├────┼────┼───┼────┼────────┤                  │                  │  險股份有限公司│
│        │                │99.05.14│99.05.21│ 4,542│00000000│銀行扣款        │                  │                  │  99.12.16刑事陳│
│        │                ├────┼────┼───┼────┼────────┤                  │                  │  報狀附表四（見│
│        │                │99.06.14│99.06.22│ 4,542│00000000│銀行扣款        │                  │                  │  本院卷(二)第10頁│
│        │                ├────┼────┼───┼────┼────────┤                  │                  │  ）            │
│        │                │99.07.14│99.07.21│ 4,542│00000000│銀行扣款        │                  │                  │4.三商美邦人壽保│
│        │                ├────┼────┼───┼────┼────────┤                  │                  │  險股份有限公司│
│        │                │99.08.14│99.08.20│ 4,542│00000000│銀行扣款        │                  │                  │  100.03.28刑事 │
│        │                ├────┼────┼───┼────┼────────┤                  │                  │  陳報狀及附表一│
│        │                │99.09.14│99.09.21│ 4,542│00000000│銀行扣款        │                  │                  │  、二（見本院卷│
│        │                ├────┼────┼───┼────┼────────┤                  │                  │  (二)第43、44頁）│
│        │                │99.10.14│99.10.20│ 4,542│00000000│銀行扣款        │                  │                  │5.丁天欣100.03. │
│        │                ├────┴────┼───┴────┼────────┤                  │                  │  30於本院陳述（│
│        │                │◎物證出處：      │◎物證出處：    │●要保書上繳費方│                  │                  │  見本院卷(二)第39│
│        │                │1.三商美邦人壽保險│1.三商美邦人壽保│  貸為集體彙繳，│                  │                  │  頁）          │
│        │                │  股份有限公司99. │  險股份有限公司│  年繳，於98.02.│                  │                  │                │
│        │                │  12.16刑事陳報狀 │  99.10.28刑事陳│  03變更為自動轉│                  │                  │                │
│        │                │  附表一（見本院卷│  報狀編號貳之附│  帳，月繳。    │                  │                  │                │
│        │                │  (二)第3頁）       │  表【見本院卷(一)│●繳費方式有勾選│                  │                  │                │
│        │                │2.三商美邦人壽保險│  第145頁（同同 │  同意保險費自動│                  │                  │                │
│        │                │  股份有限公司100.│  卷第204頁）】 │  墊繳。        │                  │                  │                │
│        │                │  03.28刑事陳報狀 │2.三商美邦人壽保│◎物證出處：    │                  │                  │                │
│        │                │  （見本院卷(二)第42│  險股份有限公司│1.三商美邦人壽保│                  │                  │                │
│        │                │  頁）及契約內容變│  保單會計帳務系│  險股份有限公司│                  │                  │                │
│        │                │  更暨補發保單申請│  統保單帳務查詢│  99.10.28刑事陳│                  │                  │                │
│        │                │  書（見本院卷(二)第│  作業【見本院卷│  報狀【見本院卷│                  │                  │                │
│        │                │  52至53頁）      │  (一)第154至163頁│  (一)第145頁（同 │                  │                  │                │
│        │                │3.三商美邦人壽保險│  （同同卷第213 │  同卷第204頁） │                  │                  │                │
│        │                │  股份有限公司100.│  至222頁）】   │  】            │                  │                  │                │
│        │                │  04.27刑事陳報狀 │                │2.三商美邦人壽保│                  │                  │                │
│        │                │  (五)（見本院卷(二)第│                │  險股份有限公司│                  │                  │                │
│        │                │  116頁）         │                │  99.12.16刑事陳│                  │                  │                │
│        │                │                  │                │  報狀及其附表一│                  │                  │                │
│        │                │                  │                │  、三（見本院卷│                  │                  │                │
│        │                │                  │                │  (二)第1至3、9頁 │                  │                  │                │
│        │                │                  │                │  ）            │                  │                  │                │
│        │                │                  │                │3.三商美邦人壽保│                  │                  │                │
│        │                │                  │                │  險股份有限公司│                  │                  │                │
│        │                │                  │                │  100.03.28刑事 │                  │                  │                │
│        │                │                  │                │  陳報狀（見本院│                  │                  │                │
│        │                │                  │                │  卷(二)第41至43頁│                  │                  │                │
│        │                │                  │                │    ）          │                  │                  │                │
│        │                │                  │                │4.郵政劃撥儲金存│                  │                  │                │
│        │                │                  │                │  款單（見本院卷│                  │                  │                │
│        │                │                  │                │  (二)第47頁）    │                  │                  │                │
│        │                │                  │                │5.三商美邦人壽保│                  │                  │                │
│        │                │                  │                │  險股份有限公司│                  │                  │                │
│        │                │                  │                │  99年9月27日（ │                  │                  │                │
│        │                │                  │                │  99）三法字第00│                  │                  │                │
│        │                │                  │                │  402號函（見本 │                  │                  │                │
│        │                │                  │                │  院卷(一)第47頁）│                  │                  │                │
│        │                │                  │                │6.三商美邦人壽保│                  │                  │                │
│        │                │                  │                │  險股份有限公司│                  │                  │                │
│        │                │                  │                │  人壽保險要保書│                  │                  │                │
│        │                │                  │                │  【見本院卷(一)第│                  │                  │                │
│        │                │                  │                │  52 至55頁（同 │                  │                  │                │
│        │                │                  │                │  本院卷(二)第62至│                  │                  │                │
│        │                │                  │                │  65頁）】      │                  │                  │                │
│        │                │                  │                │7.三商美邦人壽保│                  │                  │                │
│        │                │                  │                │  險股份有限公司│                  │                  │                │
│        │                │                  │                │  契約內容變更暨│                  │                  │                │
│        │                │                  │                │  補發保單申請書│                  │                  │                │
│        │                │                  │                │  （見本院卷(一)第│                  │                  │                │
│        │                │                  │                │  73頁）        │                  │                  │                │
│        │                │                  │                │8.京城商業銀行北│                  │                  │                │
│        │                │                  │                │  台南分行100.03│                  │                  │                │
│        │                │                  │                │  .17（100）京城│                  │                  │                │
│        │                │                  │                │  北分字第73號函│                  │                  │                │
│        │                │                  │                │  及支票正、反面│                  │                  │                │
│        │                │                  │                │  影本（見本院卷│                  │                  │                │
│        │                │                  │                │  (二)第18至19、23│                  │                  │                │
│        │                │                  │                │  頁）          │                  │                  │                │
│        │                │                  │                │9.陽信商業銀行台│                  │                  │                │
│        │                │                  │                │  南分行100.03. │                  │                  │                │
│        │                │                  │                │  17陽信台南字第│                  │                  │                │
│        │                │                  │                │  1000020號函、 │                  │                  │                │
│        │                │                  │                │  支票正、反面影│                  │                  │                │
│        │                │                  │                │  本及臺南地院  │                  │                  │                │
│        │                │                  │                │  100.03.30電話 │                  │                  │                │
│        │                │                  │                │  紀錄表（見本院│                  │                  │                │
│        │                │                  │                │  卷(二)第25至26、│                  │                  │                │
│        │                │                  │                │  28、80至81頁）│                  │                  │                │
├────┼────────┼────┬────┼───┬────┼────────┼─────────┼─────────┼────────┤
│00000000│要保日：      │91.10.31│91.11.15│29,215│I0000000│信用卡（卡號：54│寄送時間：      │寄送時間：      │到期日期：    │
│9671    │  91.10.31      │        │        │      │        │00000000000000、│  96.11.26        │  97.02.11        │  96.10.31      │
│        │生效日：      │        │        │      │        │持卡人：康菊芬）│寄送方式：掛號，│寄送方式：掛號，│停效日期：    │
│        │  91.10.31      ├────┼────┼───┼────┼────────┤  並合法送達。    │  並合法送達。    │  97.03.14      │
│        │◎物證出處：    │92.10.31│92.10.30│ 5,813│D0000000│現金（臨櫃繳納）│寄送地址：台南市│寄送地址：台南市│●通知方式：該保│
│        │1.三商美邦人壽保├────┼────┼───┼────┼────────┤  府安路4段34巷7弄│  府安路4段34巷7弄│  單逾期未繳後發│
│        │  險股份有限公司│92.10.31│93.01.19│37,818│00000000│現金            │  10號            │  10號（該保單逾期│  出第一次「保險│
│        │  人壽保險要保書├────┼────┼───┼────┼────────┤◎物證出處：      │  未繳進行第一次通│  費逾期應繳通知│
│        │  【見本院卷(一)第│93.10.31│93.12.30│37,818│00000000│自動墊繳        │1.三商美邦人壽保險│  知，之後又因保單│  書」（告知保戶│
│        │  74至77頁（同本├────┼────┼───┼────┼────────┤  股份有限公司99. │  價值不足墊繳進行│  同意自動墊繳，│
│        │  院卷(二)第70至73│94.10.31│94.12.30│37,763│00000000│自動墊繳（墊繳時│  12.16刑事陳報狀 │  第二次通知，方於│  且累積一定保單│
│        │  頁）】        │        │        │      │        │設算之保單價值  │  附表二（見本院卷│  97.03.14停效；該│  價值準備金而得│
│        │2.三商美邦人壽保│        │        │      │        │74,548元）      │  (二)第5頁）       │  保單於94.03.28由│  墊繳者，將自動│
│        │  險股份有限公司├────┼────┼───┼────┼────────┤2.三商美邦人壽保險│  段麗麗代辦申請契│  墊繳使契約繼續│
│        │  99.10.28刑事陳│95.10.31│95.12.31│37,763│00000000│自動墊繳（墊繳時│  股份有限公司100.│  約變更收費〈逾期│  有效），之後於│
│        │  報狀編號貳之附│        │        │      │        │設算之保單價值  │  03.28刑事陳報狀 │  通知寄送〉地址）│  保單價值不足墊│
│        │  表【見本院卷(一)│        │        │      │        │88,493元）      │  附表一（見本院卷│  。              │  繳保費時，發出│
│        │  第145頁（同同 ├────┴────┼───┴────┼────────┤  (二)第43頁）      │◎物證出處：      │  第二次「保費逾│
│        │  卷第204頁）】 │◎物證出處：      │◎物證出處：    │●要保書上繳費方│3.三商美邦人壽保險│1.三商美邦人壽保險│  期應繳通書」，│
│        │3.三商美邦人壽保│1.三商美邦人壽保險│1.三商美邦人壽保│  式為信用卡代墊│  股份有限公司100.│  股份有限公司99. │  通知書背面告知│
│        │  險股份有限公司│  股份有限公司99. │  險股份有限公司│  ，年繳，於92. │  04.08刑事陳報狀 │  12.16刑事陳報狀 │  保費逾期未繳將│
│        │  保戶服務作業系│  12.16刑事陳報狀 │  99.10.28刑事陳│  10.22 變更為自│  (四)（見本院卷(二)第│  附表二（見本院卷│  造成保單停效之│
│        │  統保單基本資料│  附表一（見本院卷│  報狀編號貳之附│  行劃撥。      │  90至91頁）      │  (二)第5頁）       │  效果（保單價值│
│        │  查詢【見本院卷│  (二)第4頁）       │  表【見本院卷(一)│●繳費方式有勾選│                  │2.三商美邦人壽保險│  準備金不足以墊│
│        │  (一)第164頁（同 │2.三商美邦人壽保險│  第145頁（同同 │  同意保險費自動│                  │  股份有限公司100.│  繳保費，保險契│
│        │  同卷第223頁） │  股份有限公司100.│  卷第204頁）】 │  墊繳。        │                  │  03.28刑事陳報狀 │  約將自寬限期間│
│        │  】            │  03.28刑事陳報狀 │2.三商美邦人壽保│◎物證出處：    │                  │  （見本院卷(二)第43│  終了之翌日起自│
│        │4.三商美邦人壽保│  （見本院卷(二)第43│  險股份有限公司│1.三商美邦人壽保│                  │  頁）、契約內容變│  動停效，不再另│
│        │  險股份有限公司│  頁）、契約內容變│  保單會計帳務系│  險股份有限公司│                  │  更暨補發保單申請│  行通知保戶）。│
│        │  99.12.16刑事陳│  更暨補發保單申請│  統保單帳務查詢│  99.10.28刑事陳│                  │  書（見本院卷(二)第│停效原因：    │
│        │  報狀附表一（見│  書（見本院卷(二)第│  作業【見本院卷│  報狀【見本院卷│                  │  76至77頁）      │  逾期未繳費後自│
│        │  本院卷(二)第4頁 │  56至57頁）      │  (一)第165至167頁│  (一)第145至146頁│                  │3.三商美邦人壽保險│  動墊繳不足額經│
│        │  ）            │3.三商美邦人壽保險│  （同同卷第224 │  （同同卷第204 │                  │  股份有限公司100.│  催告後停效    │
│        │                │  股份有限公司100.│  至226頁）】   │  至205頁）】   │                  │  04.08刑事陳報狀 │◎物證出處：    │
│        │                │  04.27刑事陳報狀 │                │2.三商美邦人壽保│                  │  (四)（見本院卷(二)第│1.三商美邦人壽保│
│        │                │  (五)（見本院卷(二)第│                │  險股份有限公司│                  │  90至91頁）      │  險股份有限公司│
│        │                │  118至119頁）    │                │  99.12.16刑事陳│                  │                  │  保戶服務作業系│
│        │                │                  │                │  報狀附表一、三│                  │                  │  統保單基本資料│
│        │                │                  │                │  （見本院卷(二)第│                  │                  │  查詢【見本院卷│
│        │                │                  │                │  4、9頁）      │                  │                  │  (一)第164頁（同 │
│        │                │                  │                │3.三商美邦人壽保│                  │                  │  同卷第223頁） │
│        │                │                  │                │  險股份有限公司│                  │                  │  】            │
│        │                │                  │                │  100.03.28刑事 │                  │                  │2.三商美邦人壽保│
│        │                │                  │                │  陳報狀（見本院│                  │                  │  險股份有限公司│
│        │                │                  │                │  卷(二)第42至43頁│                  │                  │  99.12.16刑事陳│
│        │                │                  │                │  ）            │                  │                  │  報狀附表四（見│
│        │                │                  │                │4.三商美邦人壽保│                  │                  │  本院卷(二)第10  │
│        │                │                  │                │  險股份有限公司│                  │                  │  頁）          │
│        │                │                  │                │  100.04.27刑事 │                  │                  │3.三商美邦人壽保│
│        │                │                  │                │  陳報狀(五)（見本│                  │                  │  險股份有限公司│
│        │                │                  │                │  院卷(二)第119頁 │                  │                  │  100.03.28刑事 │
│        │                │                  │                │  ）            │                  │                  │  陳報狀及附表一│
│        │                │                  │                │5.三商美邦人壽保│                  │                  │  、二（見本院卷│
│        │                │                  │                │  險股份有限公司│                  │                  │  (二)第43、44頁）│
│        │                │                  │                │  99年9月27日（ │                  │                  │4.丁天欣100.03. │
│        │                │                  │                │  99）三法字第00│                  │                  │  30於本院陳述（│
│        │                │                  │                │  402號函（見本 │                  │                  │  見本院卷(二)第39│
│        │                │                  │                │  院卷(一)第47頁）│                  │                  │  頁）          │
│        │                │                  │                │6.三商美邦人壽保│                  │                  │                │
│        │                │                  │                │  險股份有限公司│                  │                  │                │
│        │                │                  │                │  人壽保險要保書│                  │                  │                │
│        │                │                  │                │  【見本院卷(一)第│                  │                  │                │
│        │                │                  │                │  74至77頁（同本│                  │                  │                │
│        │                │                  │                │  院卷(二)第70至73│                  │                  │                │
│        │                │                  │                │  頁）】        │                  │                  │                │
│        │                │                  │                │7.中國信託商業銀│                  │                  │                │
│        │                │                  │                │  行股份有限公司│                  │                  │                │
│        │                │                  │                │  100.04.26刑事 │                  │                  │                │
│        │                │                  │                │  陳報狀（見本院│                  │                  │                │
│        │                │                  │                │  卷(二)第103頁） │                  │                  │                │
└────┴────────┴─────────┴────────┴────────┴─────────┴─────────┴────────┘